# 租车算是使用权资产吗

提问人：lihan5089756 时间：2021-12-06 19:41:23
该单位本年签订了一份三年期的租车合同：租赁期确定，租车清单未注明某一辆车，只注明了某类型的车几辆，同时合同中有该字样如承租人原因(车辆故障、车辆限行等)造成车辆停运，乙方（出租方）应向甲方免费提供与原车属于相同级别/相同型号的替代用车。该部分车辆是否该确认为使用权资产

回答人：chenyiwei
考虑以下几点：
1 、乙方有无足够大的车队，有多辆车均可以满足甲方的需求？
2 、合同签订后，乙方交付车辆，是否停放在甲方处？这些车辆的使用调度由谁负责？在甲方不使用这些车辆时，乙方能否将其用于其他用途？